【裁判字號】    98,易,695
【裁判日期】    980402
【裁判案由】    竊盜
【裁判全文】
臺灣臺中地方法院刑事判決               98年度易字第695號
公  訴  人  臺灣臺中地方法院檢察署檢察官
被      告  甲○○
                    (現另案於臺灣臺中監獄執行中)
上列被告因竊盜案件，經檢察官提起公訴 (98年度偵字第3988、
3989號)，本院判決如下：
    主  文
甲○○踰越安全設備於夜間侵入住宅竊盜，累犯，處有期徒刑玖
月；又於夜間侵入住宅竊盜，累犯，處有期徒刑捌月。應執行有
期徒刑壹年肆月。
    犯罪事實
一、甲○○前於民國83年間因違反麻醉藥品管理條例案件，經臺
    灣高雄地方法院以83年度易字第4187號判處有期徒刑6月確
    定；又因竊盜案件，經同院以85年度易字第4266號判處有期
    徒刑1年確定；復因違反肅清煙毒條例、搶奪等案件，經臺
    灣高等法院高雄分院以85年度上訴字第2320號分別判處有期
    徒刑3年4月、4年，應執行有期徒刑7年 (嗣雖提起上訴，由
    最高法院以86年臺上字第5190號判決駁回上訴確定)；後2案
    經臺灣高等法院高雄分院以86年度聲字第430號裁定合併應
    執行有期徒刑8年，並與第1案之刑期接續執行，於89年5月2
    3日假釋交付保護管束；因其於假釋期間另犯竊盜案件，經
    本院以91年度易字第599號判處有期徒刑6月確定，故經撤銷
    假釋，接續執行殘刑3年9月又14日，於96年2月26日縮刑期
    滿執行完畢。猶不知悔改，復意圖為自己不法之所有，先後
    ：(一)於97年10月26日凌晨0時許，自臺中縣大里市○○路166
    巷47弄13號後方之工地攀爬至該址2樓廁所窗戶，攀越窗戶
    入內，徒手竊取乙○○所有放置在1樓客廳與2樓房間櫃子內
    之金項鍊1條【價值約新臺幣 (下同)48,000 元】、金戒指2
    枚 (價值約15,000元)、NOKIA廠牌行動電話1支及現金8,000
    元，得手後逃逸，將上揭金飾變賣予不詳銀樓店，現款花用
    一空，行動電話則棄置在不詳地點；(二)於97年11月19日凌晨
    0時30分許，見同市○○路368巷1號住宅1樓施工中，大門未
    上鎖，乃開門侵入該住宅，徒手竊取丙○○所有放置在1樓
    鐵盒內之金戒指1枚 (價值約15,000元)及SAMSUNG廠牌、ZIK
    ON廠牌之行動電話各1支。得手後將上揭金飾變賣花用一空
    ，行動電話則棄置在不詳地點。嗣分經乙○○、丙○○發現
    遭竊後報警處理，經警到場勘查後，分別在乙○○住處1樓
    皮包內之面紙上採得指紋1板及在丙○○住處1樓之鐵盒上採
    得指紋7枚，經送內政部警政署刑事警察局比對後，發現與
    該局檔存之甲○○指紋相符，始發現上情。
(二)案經臺中縣警察局霧峰分局報請臺灣臺中地方法院檢察署檢
    察官偵查起訴。
    理  由
一、程序方面：
(一)本案被告甲○○所犯刑法第321條第1項之罪，屬刑事訴訟法
    第376條第2款所列之罪，依同法第284條之1規定，第一審得
    由法官獨任進行審判程序，合先敘明。
(二)按被告以外之人於審判外之陳述，雖不符前4條之規定，而
    經當事人於審判程序同意作為證據，法院審酌該言詞陳述或
    書面陳述作成時之情況，認為適當者，亦得為證據。當事人
    、代理人或辯護人於法院調查證據時，知有第159條第1項不
    得為證據之情形，而未於言詞辯論終結前聲明異議者，視為
    有前項之同意，刑事訴訟法第159條之5定有明文。本案判決
    以下所引用檢察官所舉各項證據，業經被告於本院審理時表
    示無意見，同意作為證據，迄於言詞辯論終結前亦未聲明異
    議，本院審酌該等證據之取得過程並無瑕疵，與本案待證事
    實間復具有相當之關聯性，以之為本案證據尚無不當，自得
    採為證據。
二、認定犯罪事實所憑之證據及理由：
    上揭犯罪事實，業據被告甲○○於警詢、偵訊及本院審理時
    坦承不諱，核與證人即被害人乙○○、丙○○於警詢時證述
    情節相符，復有臺中縣警察霧峰分局刑案現場勘察報告、刑
    事案件證物採驗紀錄表、現場平面圖及刑事警察局鑑驗書各
    2紙、勘察採證照片82張附卷可稽。綜上各節相互佐證，被
    告自白核與事實相符，應堪採信，本案事證明確，被告犯行
    堪以認定，應依法論科。
三、論罪科刑之理由：
(一)按刑法第321條第1項第2款規定將門扇、牆垣、其他安全設
    備並列，則所謂「門扇」專指門戶，應屬狹義指分隔住宅或
    建築物內外之間之出入口大門而言。而所謂「其他安全設備
    」，指門扇牆垣以外，依通常觀念足認防盜之一切設備而言
    (司法院 (73)廳刑一字第603號函示參照)；又該條款所謂「
    毀」係指毀壞，稱「越」則指踰越或超越，祇要毀壞、踰越
    或超越安全設備之行為使該安全設備喪失防閑作用，即該當
    於前揭規定之要件。而窗戶具防閑之作用，是屬安全設備無
    疑，有關犯罪事實(一)部分，被告甲○○自承係從該址2樓窗
    戶攀爬踰越窗戶進入屋內，已使該窗戶喪失防閑作用，揆諸
    前揭說明，自該當該條款所規定之「踰越」要件，惟就犯罪
    事實(二)部分，因大門未上鎖，被告開啟大門入內行竊，既未
    毀壞，亦非踰越，顯與毀越門扇或安全設備竊盜之情形不同
    ；是核被告甲○○就犯罪事實(一)所為，係犯刑法第321條第1
    項第1款、第2款踰越安全設備於夜間侵入住宅竊盜罪；就犯
    罪事實(二)所為，係犯刑法第321條第1項第1款於夜間侵入住
    宅竊盜罪。被告先後2次竊盜犯行，犯意各別，行為互殊，
    且被害法益不同，應予分論併罰。公訴人認被告就犯罪事實
    (二)竊盜之犯行，亦係犯刑法第321條第1項第1款、第2款之加
    重竊盜罪，容有未洽(理由詳如前述)，然此僅係為加重條件
    之變更，乃屬單純一罪，毋庸變更起訴法條，併予敘明。
(二)被告有如犯罪事實欄所載論罪科刑執行情形，有卷附臺灣高
    等法院被告前案紀錄表可按，其受有期徒刑執行完畢後5年
    以內再故意犯本案法定刑為有期徒刑之罪，屬累犯，依刑法
    第47條第1項規定，加重其刑。
(三)爰審酌被告正值盛年，不思正途營生，竟因一己私慾而竊取
    他人財物，對社會治安影響甚鉅，並衡其犯罪之動機、目的
    、所竊財物之價值不低，及犯罪後坦承犯行，態度尚佳等一
    切情狀，分別量處如主文所示之刑，並定其應執行之刑。
四、應適用之法律：
    依刑事訴訟法第284條之1、第299條第1項前段，刑法第321
    條第1項第1款、第2款、第47條第1項、第51條第5款，判決
    如主文。
中    華    民    國    98    年    4     月    2     日
                  刑事第十六庭    法  官   簡芳潔
以上正本證明與原本無異。
如不服本判決應於收受送達後10日內向本院提出上訴書狀，並應
敘述具體理由；其未敘述上訴理由者，應於上訴期間屆滿後20日
內向本院補提理由書（均須按他造當事人之人數附繕本）「切勿
逕送上級法院」。
                                  書記官   呂苗澂
中    華    民    國    98    年    4     月    2     日
附錄論罪科刑法條全文：
中華民國刑法第321條
犯竊盜罪而有左列情形之一者，處6月以上、5年以下有期徒刑：
一、於夜間侵入住宅或有人居住之建築物、船艦或隱匿其內而犯
    之者。
二、毀越門扇、牆垣或其他安全設備而犯之者。
三、攜帶兇器而犯之者。
四、結夥三人以上而犯之者。
五、乘火災、水災或其他災害之際而犯之者。
六、在車站或埠頭而犯之者。
前項之未遂犯罰之。


司法院資訊處製作；財團法人民間司法改革基金會備份。
